【裁判字號】    97,消債更,1780
【裁判日期】    980216
【裁判案由】    更生事件
【裁判全文】
臺灣板橋地方法院民事裁定          97年度消債更字第1780號
聲  請  人  甲○○
代  理  人  李詩楷律師
上列當事人聲請消費者債務清理事件，本院裁定如下：
    主  文
債務人甲○○自中華民國98年2 月16日16時起開始更生程序。
本件得由司法事務官進行更生程序。
    理  由
一、按法院開始更生程序之裁定，應載明其年、月、日、時，並
    即時發生效力，消費者債務清理條例第45條第1 項定有明文
    。
二、本件聲請意旨略以：聲請人因有不能清償債務情事，民國（
    下同）95年間依「中華民國銀行公會會員辦理消費金融案件
    無擔保債務協商機制」，與最大債權銀行台北國際商業銀行
    達成分期還款協議，同意自95年9月起，分120期，每月償還
    新台幣（下同）29,529元。惟因聲請人任職之中興保全公司
    內部人事調整、異動，將擔任外勤人員之聲請人調至內勤，
    是聲請人即無收款獎金之收入，每月薪資實領約32,000元，
    頓時驟減約10,000餘元，又因聲請人薪資近全數用予繳納前
    開協商款，聲請人平時開銷皆向親友借貸或取自聲請人發起
    之互助會會款，然毀諾當時已無法再行借貸，致聲請人無力
    償還每月近30,000元之協商款，係因不可歸責於己之事由，
    致履行顯有重大困難，爰請求裁定准予更生等語。
三、經查，聲請人主張之上開事實，業據其提出財產及收入狀況
    說明書、債權人清冊、協議書、聯邦銀行存摺封面及內頁影
    本暨永豐銀行債務協商繳款明細（即聲請人依協商還款紀錄
    ）、財政部臺北市國稅局財產歸屬資料清單、95暨96年度綜
    合所得稅各類所得資料清單、財團法人金融聯合徵信中心綜
    合信用報告、戶籍謄本、中興保全股份有限公司薪津條影本
    為證。雖聲請人於消費者債務清理條例施行前，曾與各債權
    人就無擔保債權成立協商，約定自95年9月起，分120期，按
    月償還29,529元，有協議書附卷可憑。惟聲請人每月收入為
    31,833元至36,021元不等，此有聲請人提出之薪津條影本在
    卷可稽，依協商條件約定其應按月還款29,529元，所餘顯不
    足以維持個人生活必要支出及扶養費用，其履行自有重大困
    難，聲請人主張因不可歸責於己之事由，致履行原協商條件
    有重大困難，應堪採信。此外，本件又查無聲請人有消費者
    債務清理條例第6條第3項、第8條或第46條各款所定駁回更
    生聲請之事由存在，是本件更生聲請，應屬有據，爰裁定如
    主文。
四、至於聲請人於更生程序開始後，應另提出足以為債權人會議
    可決或經法院認為公允之更生方案以供採擇，俾免更生程序
    進行至依消費者債務清理條例第61條規定應行清算之程度，
    附此敘明。
中    華    民    國    98    年    2    月    16     日
                    民事第二庭    法  官  陳財旺
上為正本係照原本作成
本件不得抗告
本裁定已於98年2月16日16時公告。
中    華    民    國    98    年    2    月    16     日
                                  書記官  孫國慧


司法院資訊處製作；財團法人民間司法改革基金會備份。
